【裁判字號】    89,易,4842
【裁判日期】    900529
【裁判案由】    竊盜
【裁判全文】
臺灣板橋地方法院刑事判決                        八十九年度易字第四八四二號
    公  訴  人  臺灣板橋地方法院檢察署檢察官
    被      告  丙○○
右列被告因竊盜案件，經檢察官提起公訴（八十九年度偵字第一六五九二號），本院
判決如左：
    主  文
丙○○連續攜帶兇器竊盜，處有期徒刑捌月。
    事  實
一、丙○○意圖為自己不法之所有，並基於概括之犯意，先於民國八十九年六月三日
    深夜至同年月四日八時許之間某時，在台北市士林區○○○街○段三六號前，以
    置於車上之鑰匙發動電門，竊取明康國際生物科技股份有限公司所有、由丁○○
    使用之車號ＤＱ－二０一九號自用小客車（引擎號碼４Ｇ６３Ｒ０１６１３５號
    ）一部，得手後將懸掛之二面車牌拆卸丟棄。復於同年八月間某日，在台北縣新
    莊市○○路三００號龍麟汽車修理廠內，攜帶客觀上具有危險性足充兇器使用之
    螺絲起子（按該支螺絲起子係置於龍麟汽車修理廠內，無證據證明係丙○○所有
    ，且未扣案），拆卸停於龍麟汽車修理廠內待修之甲○○所有之車號ＥＩ－五六
    七一號自用小客車車牌二面。丙○○竊得該二面車牌後，將之改懸掛在上開車號
    ＤＱ－二０一九號自用小客車上，作為代步工具。嗣於八十九年九月一日八時三
    十分許，丙○○駕駛改懸掛ＥＩ－五六七一號車牌之原本車號ＤＱ－二０一九號
    自用小客車（引擎號碼４Ｇ６３Ｒ０１６１３５號）行經台北縣板橋市○○路○
    段三九一號前，為警查獲。
二、案經被害人甲○○、丁○○訴由台北縣警察局板橋分局報告臺灣板橋地方法院檢
    察署檢察官偵查起訴。
    理  由
一、訊據被告固坦承於前揭時、地竊取甲○○所有之ＥＩ－五六七一號自用小客車車
    牌二面之事實，惟否認係攜帶螺絲起子竊取ＥＩ－五六七一號自用小客車車牌，
    辯稱甲○○所有之ＥＩ－五六七一號自用小客車係乙○○開至龍麟汽車修理廠修
    理，開來時車牌已卸下，伊雖未經乙○○同意就將該二面車牌改懸掛在車號ＤＱ
    －二０一九號自用小客車上，但未持螺絲起子拆卸車牌云云；又矢口否認有竊取
    車號ＤＱ－二０一九號自用小客車犯行，辯稱車號ＤＱ－二０一九號自用小客車
    係丁○○親手交給伊，丁○○要詐領保險金，才故意謊報失竊云云。
二、經查，告訴人丁○○於八十九年六月三日深夜，將車號ＤＱ－二０一九號自用小
    客車（引擎號碼４Ｇ６３Ｒ０１６１３５號）停在台北市士林區○○○街○段三
    六號前，於八十九年六月四日八時許，發現該車失竊，而於八十九年六月六日十
    三時報失竊，且查扣之汽車鑰匙為車號ＤＱ－二０一九號自用小客車鑰匙等情，
    迭據告訴人丁○○於警訊、偵查及本院審理時供述綦詳（見偵卷第六頁反面、第
    七頁正面、第三九頁反面、四十頁正面、本院九十年三月二十二日訊問筆錄），
    復有台北縣警察局贓物認領保管收據、車輛竊盜車牌失竊資料個別查詢報告表、
    起獲贓證物照片等件附卷足資佐證，堪認屬實。次查，被告於警訊供稱「（問你
    稱ＤＱ－二０一九號車不是你偷的，係從何而來﹖）該車是丁○○於八十九年六
    月中旬駕駛該車到新莊市○○路台電公司附近給我的」云云（見偵卷第八頁反面
    ）；於偵查中供稱「（問為何將ＤＱ－二０一九號車牌丟掉﹖）因他交給我時車
    子未報失竊，後來他報失竊」、「（問何意見﹖）因丁○○要我把這台車報失竊
    後，要我再找一台較爛的車，以較爛的車再借屍還魂」、「（問你就幫他處理﹖
    ）有，他要我幫他賣給中古材料行，我沒有賣，我以二萬五千元把那台車買起來
    ，錢交給丁○○，車子留著自己開」、「（問意見﹖）是丁○○說車子保險快到
    期了，陳某將車子交給我，在新莊化成路交車給我的，在今年六月底時，叫我幫
    他藏起來，他要去報失竊，後來他在八月間又叫我幫他賣掉，在八月中旬時，我
    將甲○○車牌裝在車上」各云云（見偵卷第二七頁反面、二八頁正面、二八頁反
    面、四十頁正面）；於本院審理時供稱「該車是八十九年六月二日下午四、五時
    許，丁○○開到新莊市○○路台電公司交給我」、「我是按照丁○○指示，要開
    去報廢場拆解零件途中，被查獲」各云云（見本院九十年三月二十二日訊問筆錄
    ）。綜核被告上開供述，被告前後所供告訴人丁○○交付本件ＤＱ－二０一九號
    自小客車給渠之時間，忽言八十九年六月中旬、忽言六月底，繼又改稱八十九年
    六月二日下午四、五時許；交付理由忽稱「丁○○要我把這台車報失竊後，要我
    再找一台較爛的車，以較爛的車再借屍還魂」、忽稱「丁○○要我幫他賣給中古
    材料行，我沒有賣，我以二萬五千元把那台車買起來，錢交給丁○○，車子留著
    自己開」，繼則改稱「丁○○說車子保險快到期了，陳某將車子交給我，叫我幫
    他藏起來，他要去報失竊，後來他在八月間又叫我幫他賣掉」及「我是按照丁○○指示，要開去報廢場拆解零件途中，被查獲」；被告所供前後不一，且相互矛
    盾，顯見被告所辯無非臨訟杜撰卸責之詞。又查被告與告訴人丁○○曾因買賣車
    號AI－五七八九號自小客車一事發生買賣糾紛，業據告訴人丁○○於偵審中供明
    在卷，並有汽車買賣合約書、訂金收據等件附卷可稽（附於偵卷四九、五十頁）
    ，益徵被告指稱告訴人丁○○謊報ＤＱ－二０一九號自小客車失竊，係欲詐領保
    險金云云，係屬挾怨虛構之詞無訛。
三、再查，被告於八十九年八月間某日，在台北縣新莊市○○路三００號龍麟汽車修
    理廠內，攜帶客觀上具有危險性足充兇器使用之螺絲起子，拆卸停於龍麟汽車修
    理廠內待修之甲○○所有之車號ＥＩ－五六七一號自用小客車車牌二面，並將竊
    得之該二面車牌改懸掛在車號ＤＱ－二０一九號自用小客車上之犯罪事實，業據
    告訴人甲○○迭於警訊及偵查中指訴歷歷（見偵卷第四頁反面、三九頁反面），
    復有台北縣警察局贓物認領保管收據、車籍作業系統查詢認可資料等件附卷可稽
    。次查，被告於警訊供稱「（問ＥＩ－五六七一號車牌是否為你所竊﹖）車牌Ｅ
    Ｉ－五六七一號是我在八十九年八月初在新莊市○○路龍麟汽車內將該車車牌以
    起子卸下的」云云（見偵卷第八頁反面）；於偵查中供稱「（問車牌是誰的﹖）
    是一位乙○○交給我修的車子拆下來的」」云云（見偵卷第二七頁反面、二八頁
    正面）；參以乙○○既係將車號ＥＩ－五六七一號自小客車開至新莊市○○路龍
    麟汽車修理廠修理，衡情亦無將該車車牌事先拆下之理；綜上，足見被告嗣後於
    本院審理時翻異前供改稱甲○○所有之ＥＩ－五六七一號自用小客車係乙○○開
    至龍麟汽車修理廠修理，開來時車牌已卸下，伊雖未經乙○○同意就將該二面車
    牌改懸掛在車號ＤＱ－二０一九號自用小客車上，但未持螺絲起子拆卸車牌云云
    ，顯屬事後避重就輕卸責之詞，委無可採。綜上所述，本件事證明確，被告上開
    竊盜犯行均堪以認定。
四、核被告竊取車號ＤＱ－二０一九號自用小客車，係犯刑法第三百二十條第一項之
    普通竊盜罪；其攜帶客觀上具有危險性足充兇器使用之螺絲起子，竊取車號ＥＩ
    －五六七一號自用小客車車牌二面，則係犯刑法第三百二十一條第一項第三款之
    加重竊盜罪。其先後二次竊盜犯行，時間緊接，犯罪構成要件有普通與加重構成
    要件之關係，顯係基於概括犯意反覆為之，應依連續犯之規定，從一重論以刑法
    第三百二十一條第一項第三款之加重竊盜罪，並依法加重其刑。爰審酌被告犯罪
    之動機、目的、手段、所生危害及犯罪後態度等一切情狀，量處如主文所示之刑
    ，以資懲儆。又本件被告持以犯罪之螺絲起子，並未扣案，且查該支螺絲起子係
    置於龍麟汽車修理廠內，並無證據可以證明係被告所有，又非違禁物，是爰不併
    予宣告沒收，附此敘明。
據上論結，應依刑事訴訟法第二百九十九條第一項前段，刑法第三百二十條第一項、
第三百二十一條第一項第三款、第五十六條，罰金罰鍰提高標準條例第一條前段，判
決如主文。
本案經檢察官謝岳龍到庭執行職務
中      華      民      國      九十    年    五    月    二十九    日
                                      臺灣板橋地方法院刑事第五庭
                                          法  官  呂  安  樂
右正本證明與原本無異
如不服本判決應於送達後十日內向本院提出上訴狀
                                          書記官  廖  婷  璇
中      華      民      國      九十    年    五    月    二十九    日
附錄本案論罪科刑法條全文：
刑法第三百二十條
意圖為自己或第三人不法之所有，而竊取他人之動產者，為竊盜罪，處五年以下有期
徒刑、拘役或五百元以下罰金。
意圖為自己或第三人不法之利益，而竊佔他人之不動產者，依前項之規定處斷。
前二項之未遂犯罰之。
刑法第三百二十一條
犯竊盜罪而有左列情形之一者，處六月以上五年以下有期徒刑：
一、於夜間侵入住宅或有人居住之建築物、船艦或隱匿其內而犯之者。
二、毀越門扇、牆垣或其他安全設備而犯之者。
三、攜帶兇器而犯之者。
四、結夥三人以上而犯之者。
五、乘火災、水災或其他災害之際而犯之者。
六、在車站或埠頭而犯之者。
前項之未遂犯罰之。


司法院資訊處製作；財團法人民間司法改革基金會備份。
